#### :Hola!

## Soy Gabriel Juarez

Mérida, Yucatán 9381459075 bicosind@gmail.com

#### Habilidades

Hola que tal mi nombre es Gabriel, soy un desarrollador de software apasionado con la creación de productos de inicio a fin, no únicamente me gusta codificar, también me encanta diseñar e involucrarme en la problemática de tal forma que podamos tener la mejor solución.

Actualmente tengo más de 5 años trabajando con herramientas como Java con Spring Boot, Angular y Flutter (BLOC), estos últimos años he desarrollado software para diferentes campos tales como retail, banca, e-commerce, construcción, educación, transporte e incluso, recursos humanos.

## **Experiencia**

ABRIL 2024 - ACTUAL

I+D Consultoría, México - Desarrollador de Software

Soy parte del equipo backend encargado de llevar a cabo:

- El análisis, creación y mantenimiento de la plataforma de créditos y aplicación móvil de chapur, (Casos de uso, Definición de actividades,)
- La migración de su código legado desarrollado hace muchos años a versiones más actuales.

Así mismo he llevado a cabo:

- Integración y actualización de los métodos de pago por medio de Oxxo Pay (Pagos en oxxo) y Conekta (Pago con tarjeta).
- Desarrollo y construcción planes de trabajo, para la cotización de nuevos proyectos.
- Desarrollo de la arquitectura a nivel técnico y teórico para los proyectos nuevos o existentes de Chapur.
- Creación de MVP's para definir el alcance de los proyectos.

(Spring Framework, Spring Security, HttpClient5, Spring WEB, Angular 15, Ngix, Linux, Jira, Azure Devops, Glassfish).

AGOSTO 2023 - ABRIL 2024

**IDS** Comercial, México - Desarrollador de Software Sr (Santander)

Durante ese tiempo estuve llevando a cabo el desarrollo de microservicios o bien servicios REST para diferentes productos de **Santander**, algunos qué estaban enfocados en la revisión de pagos, como la parte de seguros, para ser mas especifico estas fueron mis principales tareas:

- Análisis y desarrollo de nuevas funcionalidades para el sistema de préstamos para proveedores (Creación y revisión de CFDI's).
- Creación de microservicios, revisión de calidad y liberación en openshift. (Red Hat)
- Soporte a los microservicios desarrollados por parte de IDS, Santander y consultoras externas.

(Spring Framework, Spring cloud, Jenkins, Junit Test, Mockito, Oracle 11G, OpenShift, Sonarqube, Veracode, Microservicios, Project management, Scrum, Jira, Linux, Spring Bash).

NOVIEMBRE 2021 - AGOSTO 2022

#### NTT DATA, México - Desarrollador de software (Santander)

Estuve trabajando para el banco **Santander** en la renovación de una plataforma enfocada en la atención de incidencias y soporte a sus diferentes sucursales desempeñando el rol de desarrollador de software y llevando a cabo las siguientes tareas:

- Levantamiento de requerimientos, creación de documentos funcionalidad, pruebas y casos de uso para el portal CAU.
- Creación de un MVP hecho en angular 13, basado en la librería de diseño de Santander.
- Definición de la arquitectura a nivel frontend (Angular) y Backend (Java) para el portal.
- Definición del esquema de tablas, mapeo de estas en JAVA con JPA.
- Desarrollo de los microservicios necesarios para los diferentes módulos del portal (Spring security, Spring cloud, Spring JPA, redis, Spring actuator).
- Desarrollo de los test para las clases de nuestros microservicios (Junit 4,5, y Mockito).
- Pruebas de calidad con la herramienta veracode y sonarqube.
- Desarrollo de vistas, así como mentoría al equipo para la implementación de funcionalidad de acuerdo a los casos de uso antes mencionados.
- Despliegue y configuración de entornos en OpenShift, Jenkins.
- Entrega del proyecto, después de la garantía de soporte.

(Spring Framework, Spring cloud, Angular 10,12, 13, 14, Jenkins, Junit Test, Mockito, Oracle 11G, OpenShift, Sonarqube, Veracode, Microservicios, Project management, Scrum, Linux, Spring Bash).

JULIO 2021- NOVIEMBRE 2021

#### NTT DATA, México - Desarrollador de software (AT&T)

Durante este tiempo trabajando para el cliente AT&T como desarrollador de software:

- Levantamiento de requerimientos, diseño y ajuste a la arquitectura del sistema de recargas para clientes específicos.
- Capacitación en el funcionamiento del OSBMX, para poder llevar a cabo la configuración de nuevos canales en la distribución de recargas y cobro.
- Reunión para llevar a cabo la ejecución de actividades con los diferentes equipos (ESB MX, Soporte de red, Cobró, Soporte de red, Back Office) de la empresa para visualizar las tareas y corregir afectaciones.
- Configuración del OSB MX Evolution.
- Continuidad y entrega del proyecto.

En resumen, mis principales actividades fueron la configuración y definición de la arquitectura OSB Evolution para exponer servicios SOAP, generación de scripts y arreglos relacionados con recargas (Oracle 11g), mantenimiento de java batch, programación de trabajos, orquestación y ejecución de actividades con las diferentes áreas.

(Spring Framework, Spring cloud, Junit Test, Mockito, Oracle 11G, OpenShift, Sonarqube, Veracode, Microservicios, Project management, Scrum, Procesos Batch, DBA, Spring Bash, Tomcat, Nginx, Linux).

JULIO 2020 - JULIO 2021

Macropay, Mérida, Yucatán - Desarrollador de software (Full Stack)

Durante mi tiempo en este puesto como desarrollador de software:

- Realice el levantamiento de requerimientos, seguimiento y continuidad de proyectos y soporte de segundo nivel.
- Desarrolle un sistema de proveedores, conectado con SAP ERP (Módulo), enfocado en la gestión de órdenes de compra, entrega de material y liberación de pagos, validación de facturas (CFDI's 3.0 y 4.0).
- Desarrolle un sistema para la administración de usuarios, roles y permisos para las aplicaciones del equipo SAP.
- Desarrolle una aplicación para la dispersión de pagos para los viáticos del personal.
- Desarrolle un sistema de predicción de apertura de tiendas para el equipo de Bl.
- Apoye en el mantenimiento y desarrollo de nuevos módulos del sistema de viáticos.

(Spring Framework, Spring cloud, Junit Test, Mockito, Oracle, Nginx, Sonarqube, Angular, Project management, Scrum, Procesos Batch, DBA, Flutter, MySQL).

JUNIO 2018 - JULIO 2020

Cotemar S.A de C.V, Carmen, Campeche- Desarrollador de software (Full Stack)

Durante mi tiempo en este puesto como desarrollador de software:

- Desarrolle y complete el sistema de control de calidad para el equipo de construcción costa afuera.
- Desarrolle la versión móvil del sistema de control de calidad (Flutter, BLOC)
- Lidere el equipo de desarrollo móvil.
- Desarrolle y mejore el rendimiento de las consultas relacionadas al sistema de control de calidad.
- Brinde soporte a otros sistemas.

(Spring Framework, Spring cloud, Junit Test, Mockito, Oracle, Nginx, Sonarqube, Angular, Project management, Scrum, Procesos Batch, DBA, Flutter, MySQL, Azure Devops).

### Educación

2019-2023

Universidad Autónoma del Carmen, Carmen, Campeche - Lic. En tecnologías de la información.

# **Idiomas**

Inglés (B1)